【裁判字號】    99,裁,2673
【裁判日期】    991104
【裁判案由】    土地徵收
【裁判全文】
最  高  行  政  法  院  裁  定
                                      99年度裁字第2673號
上  訴  人  甲○
被 上訴 人  臺南縣政府
代  表  人  乙○○

上列當事人間土地徵收事件，上訴人對於中華民國99年7月22日
高雄高等行政法院99年度訴字第187號判決，提起上訴，本院裁
定如下：
    主  文
上訴駁回。
上訴審訴訟費用由上訴人負擔。
    理  由
一、按對於高等行政法院判決之上訴，非以其違背法令為理由，
    不得為之，行政訴訟法第242條定有明文。依同法第243條第
    1項規定，判決不適用法規或適用不當者，為違背法令；而
    判決有同條第2項所列各款情形之一者，為當然違背法令。
    是當事人對於高等行政法院判決上訴，如依行政訴訟法第24
    3條第1項規定，以高等行政法院判決有不適用法規或適用不
    當為理由時，其上訴狀或理由書應有具體之指摘，並揭示該
    法規之條項或其內容；若係成文法以外之法則，應揭示該法
    則之旨趣，倘為司法院解釋或本院之判例，則應揭示該判解
    之字號或其內容。如以行政訴訟法第243條第2項所列各款情
    形為理由時，其上訴狀或理由書，應揭示合於該條項各款之
    事實。上訴狀或理由書如未依此項方法表明者，即難認為已
    對高等行政法院判決之違背法令有具體之指摘，其上訴自難
    認為合法。
二、本件上訴人檢附土地使用同意書申請在台南縣安定鄉○○○
    ○○段857、859地號（重測後為保加段662、675地號）土地
    上新建2層加強磚造建築物（下稱系爭建築物）乙棟，經被
    上訴人所屬建設局於民國66年11月3日核發(66)南建造字第4
    571號建造執照及67年7月7日核發(67)南建局使字第2432號
    使用執照在案。嗣因台南縣安定鄉公所擬訂發布「安定都市
    計畫」劃設有1號20米計畫道路，由安定鄉公所辦理都市計
    畫樁位測定及公告，並經台南縣新化地政事務所於78年8月
    依都市○○○○○○○○道路逕為分割，致使系爭建築物與
    道路間存有訴外人王炳松與陳明亮共有之保加段676地號（
    重測前安定段859-1地號）畸零地（面積12.01平方公尺）。
    上訴人於98年6月3日向被上訴人提出陳情書，請求被上訴人
    依法徵收上開保加段676地號私有畸零地(下稱系爭土地) 。
    因被上訴人遲未辦理徵收，上訴人遂依訴願法第2條規定，
    於98年9月28日提起訴願，遭訴願不受理，提起行政訴訟，
    復遭高雄高等行政法院以99年度訴字第187號判決(下稱原審
    判決)駁回，乃提起本件上訴。其上訴意旨略以：系爭土地
    既經內政部核定公布「編訂分區使用類別為公共設施道路用
    地，使用限制為道路」，臺南縣安定鄉公所認定土地都市計
    畫使用分區為商業區與之相牴觸，原審未審酌上開對上訴人
    有利之證據，自嫌速斷；被上訴人以違法之行政處分，將系
    爭土地劃歸為私有畸零地，卻拒不微收，原審判決又認一般
    人民無請求國家徵收其所有土地之公法上請求權，顯有判決
    與事實不符，且理由前後矛盾之違背法令等語，雖以該判決
    違背法令為由，惟核其上訴理由，係就原審取捨證據、認定
    事實之職權行使，指摘其為不當，並就原審已論斷者，泛言
    未論斷，或就原審所為論斷，泛言其論斷矛盾，而非具體說
    明其有何不適用法規或適用法規不當之情形，並揭示該法規
    之條項或其內容，及合於行政訴訟法第243條第2項所列各款
    之事實，難認對該判決之如何違背法令已有具體之指摘。依
    首開規定及說明，應認其上訴為不合法。
三、據上論結，本件上訴為不合法。依行政訴訟法第249條第1項
    前段、第104條、民事訴訟法第95條、第78條，裁定如主文
    。
中    華    民    國    99    年    11    月    4     日
                    最高行政法院第五庭
                        審判長法官  黃  璽  君
                              法官  姜  素  娥
                              法官  鄭  忠  仁
                              法官  吳  東  都
                              法官  陳  金  圍

以  上  正  本  證  明  與  原  本  無  異
中    華    民    國    99    年    11    月    5     日
                              書記官  王  福  瀛

司法院資訊處製作；財團法人民間司法改革基金會備份。
